Fraktur/de_DE_OLDSPELL.aff
# unregelmäßige Mehrzahlformen mit Umlautbildung
SFX p Y 76
SFX p   acht    ächte     acht                          # Macht > Mächte
SFX p   acht    ächten    acht
SFX p   ucht    üchte     ucht
SFX p   ucht    üchten    ucht
SFX p   auf     äufe      auf
SFX p   auf     äufen     auf
SFX p   aus     äuſe      aus
SFX p   aus     äuſen     aus
SFX p   aut     äute      aut
SFX p   aut     äuten     aut
SFX p   arkt    ärkte     [mM]arkt
SFX p   arkt    ärkten    [mM]arkt
SFX p   and     ände      and
SFX p   and     änden     and
SFX p   und     ünde      und
SFX p   und     ünden     und
SFX p   ang     änge      ang
SFX p   ang     ängen     ang
SFX p   ung     ünge      ung
SFX p   ung     üngen     ung
SFX p   ank     änke      ank
SFX p   ank     änken     ank
SFX p   anz     änze      anz
SFX p   anz     änzen     anz
SFX p   aft     äfte      aft
SFX p   aft     äften     aft
SFX p   ahl     ähle      ahl
SFX p   ahl     ählen     ahl
SFX p   aht     ähte      aht
SFX p   aht     ähten     aht
SFX p   amm     ämme      amm
SFX p   amm     ämmen     amm
SFX p   ampf    ämpfe     ampf
SFX p   ampf    ämpfen    ampf
SFX p   umpf    ümpfe     umpf
SFX p   umpf    ümpfen    umpf
SFX p   arm     ärme      arm
SFX p   arm     ärmen     arm
SFX p   urm     ürme      urm
SFX p   urm     ürmen     urm
SFX p   uß      üße       uß
SFX p   uß      üßen      uß
SFX p   oß      öße       oß
SFX p   oß      ößen      oß
SFX p   aſt     äſte      aſt
SFX p   aſt     äſten     aſt
SFX p   atz     ätze      atz
SFX p   atz     ätzen     atz
SFX p   aum     äume      aum
SFX p   aum     äumen     aum
SFX p   um      en        [äbeilrsſtu]um                    Kriterium -> Kriterien
SFX p   um      a         [kmv]um                          Narkotikum -> Narkotika
SFX p   ock     öcke      ock
SFX p   ock     öcken     ock
SFX p   of      öfe       of
SFX p   of      öfen      of
SFX p   ohn     öhne      ohn
SFX p   ohn     öhnen     ohn
SFX p   on      öne       on
SFX p   on      önen      on
SFX p   opf     öpfe      opf
SFX p   opf     öpfen     opf
SFX p   orb     örbe      orb
SFX p   orb     örben     orb
SFX p   ag      äge       ag
SFX p   ag      ägen      ag
SFX p   ug      üge       ug
SFX p   ug      ügen      ug
SFX p   auch    äuche     [a]uch
SPX p   auch    äuchen    [a]uch
SFX p   uch     üche      [^a]uch
SPX p   uch     üchen     [^a]uch
SFX p   all     älle      all
SFX p   all     ällen     all
SFX p   an      äne       an
SFX p   an      änen      an


# Mehrzahlform mit -er
SFX R Y 5
SFX R   0       er         [^es]
SFX R   0       ern        [^es]
SFX R   s       ſer        s
SFX R   s       ſern       s
SFX R   0       r          e


# Mehrzahlform mit -er unter Umlautbildung
SFX r Y 50
SFX r   ab      äber      ab
SFX r   ab      äbern     ab
SFX r   ach     ächer     ach                    # Dach > Dächer
SFX r   ach     ächern    ach
SFX r   ad      äder      ad
SFX r   ad      ädern     ad
SFX r   al      äler      al
SFX r   al      älern     al
SFX r   ald     älder     ald
SFX r   ald     äldern    ald
SFX r   amt     ämter     amt
SFX r   amt     ämtern    amt
SFX r   and     änder     and
SFX r   and     ändern    and
SFX r   ann     änner     ann
SFX r   ann     ännern    ann
SFX r   as      äſer      as
SFX r   as      äſern     as
SFX r   att     ätter     att
SFX r   att     ättern    att
SFX r   auch    äucher    auch
SFX r   auch    äuchern   auch
SFX r   aus     äuſer     aus
SFX r   aus     äuſern    aus
SFX r   aut     äuter     aut
SFX r   aut     äutern    aut
SFX r   och     öcher     och
SFX r   och     öchern    och
SFX r   olk     ölker     olk
SFX r   olk     ölkern    olk
SFX r   orf     örfer     orf
SFX r   orf     örfern    orf
SFX r   orn     örner     orn
SFX r   orn     örnern    orn
SFX r   ort     örter     ort
SFX r   ort     örtern    ort
SFX r   oß      öſſer     oß
SFX r   oß      öſſern    oß
SFX r   ott     ötter     ott
SFX r   ott     öttern    ott
SFX r   uch     ücher     [^a]uch
SFX r   uch     üchern    [^a]uch
SFX r   uhn     ühner     uhn
SFX r   uhn     ühnern    uhn
SFX r   um      ümer      um
SFX r   um      ümern     um
SFX r   urm     ürmer     urm
SFX r   urm     ürmern    urm
SFX r   ut      üter      ut
SFX r   ut      ütern     ut


# Mehrzahlform u. ä. mit -s
SFX S Y 3 
SFX S   0       s          [^ßſs]                         # Auto > Autos
SFX S   0       ſes        s
SFX S   ß       ſſes       ß                              # Fluß > Flusses


# Mehrzahlform mit -e bei -s am Ende
SFX q Y 2
SFX q   s       ſſe       s                              # Bus > Busse
SFX q   s       ſſen      s


# Mehrzahlformen, bei denen eine s-Verdoppelung erfolgt
SFX Q Y 8 
SFX Q   s       ſſe         s                                     # Geheimnis > Geheimnisse 
SFX Q   s       ſſen        s                                     # Geheimnis > Geheimnissen 
SFX Q   aß      äſſe       aß
SFX Q   aß      äſſen      aß
SFX Q   uß      üſſe       uß
SFX Q   uß      üſſen      uß
SFX Q   ß       ſſe        [^au]ß                                     # Prozeß > Prozesse 
SFX Q   ß       ſſen       [^au]ß                                     # Prozeß > Prozessen


# Genitiv mit -es, häufige Zweitform! 
SFX T Y 2
SFX T   s       ſes        s                            # Haus > Hauses
SFX T   0       es         [^s]                         # Mut > Mutes


# Endung mit -ung
SFX J Y 12
SFX J   n       ung        [bgkpßsſz]eln
SFX J   n       ungen      [bgkpßsſz]eln
SFX J   eln     lung       eln                           # Handeln > Handlung
SFX J   n       ung        ern
SFX J   en      ung        en
SFX J   eln     lungen     eln
SFX J   n       ungen      ern
SFX J   en      ungen      en
SFX J   0       ung        [^n]
SFX J   0       ungen      [^n]
SFX J   el      lung       el
SFX J   el      lungen     el


# Eigenschaftswörter mit -bar aus Zeitwörtern
SFX B N 24                                                       # -bar  (verb -> adj.): 
SFX B   n       bar        e[lr]n                                # wundern > wunderbar 
SFX B   n       bare       e[lr]n        
SFX B   n       baren      e[lr]n        
SFX B   n       barer      e[lr]n        
SFX B   n       bares      e[lr]n        
SFX B   n       barem      e[lr]n        
SFX B   en      bar        [^sſ]en                                    # halten > haltbar 
SFX B   en      bare       [^sſ]en     
SFX B   en      baren      [^sſ]en     
SFX B   en      barer      [^sſ]en     
SFX B   en      bares      [^sſ]en     
SFX B   en      barem      [^sſ]en     
SFX B   en      bar        [^sſ]ſen                              # lesen > lesbar 
SFX B   en      bare       [^sſ]ſen     
SFX B   en      baren      [^sſ]ſen     
SFX B   en      barer      [^sſ]ſen     
SFX B   en      bares      [^sſ]ſen     
SFX B   en      barem      [^sſ]ſen     
SFX B   ſſen    ßbar       ſſen                                    # essen > eßbar 
SFX B   ſſen    ßbare      ſſen     
SFX B   ſſen    ßbaren     ſſen     
SFX B   ſſen    ßbarer     ſſen     
SFX B   ſſen    ßbares     ſſen     
SFX B   ſſen    ßbarem     ſſen     


# Bildung der Verlaufsform
SFX D Y 6
SFX D   0       d          n                                # sinken > sinkend
SFX D   0       de         n
SFX D   0       den        n
SFX D   0       der        n
SFX D   0       des        n
SFX D   0       dem        n



# Du-Befehlsform
SFX W Y 10
SFX W   en      0          [^imnsſ]en                              # reimen > reim 
SFX W   ſen     s          [^s]ſen
SFX W   ſſen    ß          ſſen
SFX W   en      0          eien                                  # schreien > schrei 
SFX W   en      0          [^bght][mn]en                         # rennen > renn 
SFX W   en      0          [^c]hnen                              # dehnen        > dehn 
SFX W   n       0          eln                                   # lächeln > lächel 
SFX W   n       0          ern                                   # nähern > näher 
SFX W   ſt      0          ſt                                    # trittst > tritt 
SFX W   t       0          [^sſ]t                                # nimmt > nimm 

# 
# Gegenwartsform: 
# 
# Formen für ich, ihr sind von denen für du,er/sie/es getrennt. 
# Viele (starke) Zeitwörter können nur die 1. Person aus der Grundform bilden. 
#       tragen/I > trage, tragt 
# 
# Auch ist X manchmal nützlich für Vergangenheitsform des Konjunktiv: 
#       abnahmen/X > abnahmst, abnahmt 
# 
# Für die Gegenwartsform von schwachen Zeitwörtern gehen, I und X zusammen.
# 
SFX I Y 22
SFX I   n       0          en                                    # kommen > komme 
SFX I   eln     le         [^sſ]eln                           # lächeln > lächle #nnn 
SFX I   eln     le         [^sſ]ſeln                           # lächeln > lächle #nnn 
SFX I   ſſeln   ßle        ſſeln
SFX I   n       e          eln                                   # auch: lächeln > lächele 
SFX I   ern     re         [^sſ]ern                                   # wandern > wandre 
SFX I   ern     re         [^sſ]sern                                   # wandern > wandre 
SFX I   ſſern   ßre        ſſern                                 # bessern > beßre 
SFX I   n       e          ern                                   # auch: nähern > nähere 
SFX I   n       t          e[lr]n                                # lächeln > lächelt 
SFX I   n       t          [dt]en        
SFX I   en      t          [^dimntsſ]en                           # schaff"|t 
SFX I   en      t          [^sſ]ſen
SFX I   en      t          eien                                  # schreien > schreit 
SFX I   n       t          [^e]ien                               # knien > kniet 
SFX I   n       t          chnen       
SFX I   en      t          [^c]h[mn]en                           # nehmen > nehmt 
SFX I   n       t          [^aäehilmnoöuür][mn]en    
SFX I   en      t          [aäeilmnoöuür][mn]en      
SFX I   ſſen    ßt         ſſen
SFX I   n       e          un                                    # tun > ich tue 
SFX I   n       t          un                                    # tun > er tut 


SFX X Y 28
SFX X   n       t          e[lr]n
SFX X   n       t          [dtw]en
SFX X   en      t          eien
SFX X   n       t          [^e]ien
SFX X   en      t          [^ditmnsſw]en
SFX X   en      t          [^sſ]sſen
SFX X   n       t          chnen
SFX X   en      t          [^c]h[mn]en
SFX X   n       t          [^aäehilmnoöuür][mn]en
SFX X   en      t          [aäeilmnoöuür][mn]en
SFX X   ſſen    ßt         ſſen
SFX X   n       t          un
SFX X   ſt      0          tſt
SFX X   n       ſt         e[lr]n
SFX X   n       ſt         [dtw]en
SFX X   en      ſt         [^dimnßsſtwzx]en
SFX X   en      ſt         eien
SFX X   n       ſt         [^e]ien
SFX X   n       ſt         chnen
SFX X   en      ſt         [^c]h[mn]en
SFX X   n       ſt         [^aäehilmnoöuür][mn]en
SFX X   en      ſt         [aäeilmnoöuür][mn]en
SFX X   n       ſt         un
SFX X   n       ſt         [ßsſxz]en
SFX X   n       ſt         ſſen
SFX X   n       ſt         ſchen
SFX X   t       ſt         [^sſz]t
SFX X   t       eſt        zt
